# 股改时合并报表将资产少于母公司净资产，母公司要不要计提减值准备？

提问人：3311008 时间：2015-04-18 09:23:11
请问陈版下面哪种方法正确？ 举例：母公司净资产2.5亿（实收资本 2 亿），合并报表净资产2.2亿。股改时股本确认为 2 亿。请问，要不要将0.3亿的差额在母公司计提减值准备（2.5-2.2），进行账务处理后，再将0.2亿超出股本的净资产（2.5亿-2亿股本-0.3亿减值准备）结转资本公积。还是母公司不进行账务处理，直接按0.5亿确认资本公积。 方法１分录： 1 、借：资产减值损失 0.3亿 贷：长期股权投资 0.3亿
借：净资产各科目 2.2亿 贷：股本 2 亿 贷：资本公积 0.2亿 方法２分录：借：净资产各科目 2.5亿 贷：股本 2 亿 贷：资本公积 0.5亿

回答人：chenyiwei
母公司个别报表层面仍应按照资产减值准则的规定对该项长期股权投资判断有无减值迹象，如有则进行减值测试，必要时计提减值准备。但减值测试着眼于未来产生现金流量流入的能力，而不是目前的净资产份额是否低于投资成本。因此，也可能存在目前情况下无需对该长期股权投资计提减值准备的情况，例如被投资企业尚处于初创期，尚未进入正轨但预计未来前景良好。如果在经过谨慎的减值测试后认为无需计提减值准备的，则应采用你说的方法 2 ，但应有充分、适当的审计证据提供支持。如果确实需要计提减值准备的，则应根据减值测试的结果计提减值准备（金额不一定是0.3亿元），按扣除减值准备后的净资产折股。

提问人：会计人员 ABC 时间：2015-08-12 23:16:25
陈老师，是有一家A公司要作股改，A公司下面有一家全资子公司经营亏损，股改评估时，将A公司账上对B公司的评估价值是按其净资产来作为评估价值的，由于亏损，故A公司账上的长期股权投资成本评估后低于其账面价值，这种情况下下会计师要不要根据评估价值对B公司计提长期股权投资减值准备呢？
如果审计师不根据评估报告计提减值准备，会出现什么情况呢？ 如果总的评估净价值超过审计的净资产，而且企业预计B公司末来的现金流量较好不，是否也可以不根据评估金额来计提减值准备呢？

回答人：chenyiwei
如 2 楼所述，不能依据成本法下的评估结果作为计提减值准备的依据。如果成本法评估值低于账面价值，但收益法或市场法评估为增值的，则无需计提减值准备。